【裁判字號】    96,交易,298
【裁判日期】    970123
【裁判案由】    過失傷害
【裁判全文】
臺灣板橋地方法院刑事判決             96年度交易字第298號
公  訴  人  臺灣板橋地方法院檢察署檢察官
被      告  甲○○
上列被告因過失傷害案件，經檢察官提起公訴（96年度調偵字第
321號），本院判決如下：
    主  文
甲○○從事業務之人，因業務上之過失傷害人致重傷，處有期徒
刑肆月，如易科罰金，以新臺幣壹仟元折算壹日；減為有期徒刑
貳月，如易科罰金，以新臺幣壹仟元折算壹日。
    事  實
一、甲○○受僱於鼎悍活動企劃工作室擔任燈光師之職務，需開
    車來運送燈光器材，係以駕駛為附隨義務之人。於民國95年
    12月7 日22時40分許，駕駛車號6110-PD 號自小貨車，搭載
    乙○○、林威羽，沿臺北縣三重市○○○路往臺北橋方向行
    駛，行經環河北路與長元街口時，本應注意行經閃光黃燈號
    誌岔路口應減速接近，注意安全，小心通過，而依當時天候
    晴、夜間有照明、路面乾燥無缺陷、路面無障礙物、視距良
    好，並無不能注意之情事，竟疏未注意車前狀況、減速慢行
    ，適有不明機車自上開路口衝出，甲○○為閃避該機車，致
    車輛失控，而撞上該路口之電線桿，造成乙○○受有頭部外
    傷並硬膜上及硬膜下出血、兩眼表層角膜炎、左腳骨折之傷
    害，及右眼視神經萎縮之重傷害。甲○○於肇事後，留在事
    故現場，並於其犯罪未經有偵查犯罪職權之公務員發覺前，
    主動向前往現場處理之警員自首坦承肇事而接受裁判。
二、案經乙○○訴由臺北縣政府警察局三重分局報告臺灣板橋地
    方法院檢察署檢察官偵查起訴。
    理  由
壹、程序事項：
    本件援用之相關證據資料，公訴人及被告均未指摘有何不具
    證據能力之情形，亦未於言詞辯論終結前聲明異議，復核又
    無其他不適當之情形，爰認均有證據能力，合先敘明。
貳、實體部分：
一、訊據被告甲○○對於上揭事實坦承不諱，惟辯以未見現場有
    閃黃燈，因閃避機車才肇事，應無疏失云云。經查：
（一）上揭事實，業據告訴人指訴綦詳，核與證人林威羽於警詢
      時證述之情節相符，並有臺北縣政府警察局三重分局製作
      記載本件車禍發生情形之道路交通事故現場圖、道路交通
      事故調查報告表 (一)、 (二)各1 紙、事故現場暨車損照
      片共10幀附卷可稽。由現場照片顯示，上開路口確有閃黃
      燈號誌無訛。
（二）按汽車行駛時，駕駛人應注意車前狀況，並隨時採取必要
      之安全措施，道路交通安全規則第94條第3項 定有明文；
      次按閃光黃燈表示「警告」，車輛應減速接近，注意安全
      ，小心通過，道路交通標誌標線號誌設置規則第211 條第
      1 項第1 款亦有明文規定。查被告於上開時、地駕駛自小
      貨車，自應注意前揭規定，而按事發當時天候晴、夜間有
      照明、路面乾燥無缺陷、路面無障礙物、視距良好，可見
      並無不能注意之情形；復觀諸被告駕駛之自小貨車車頭嚴
      重凹陷毀損變形，剎車痕長達5~6 公尺，此有事故現場暨
      車損照片3 幀在卷可佐，由此益證被告於行經閃黃燈號誌
      路口時，車行速度非慢，以致衝撞力道甚大，足徵被告駕
      車行為確有過失之情無訛。再被害人乙○○因本件車禍受
      有頭部外傷並硬膜上及硬膜下出血、兩眼表層角膜炎、左
      腳骨折之傷害，及右眼視神經萎縮之重傷害，有馬偕紀念
      醫院95年12月14日及財團法人佛教慈濟醫院台北分院96年
      1 月30日、96年3 月2 日出具之診斷證明書3 紙在卷可參
      ，且案發後迄今仍然右眼視力模糊，此有財團法人佛教慈
      濟綜合醫院台北分院96年10月12日慈新醫文字第961128號
      函附之病情說明書1 份在卷可按，足認被害人右眼所受之
      傷害，幾達難以完全恢復之程度，至少嚴重減損一目之視
      能，自屬刑法第10條第4 項第1 款之重傷害。而被告之上
      開過失行為與被害人受傷結果間亦有相當因果關係甚明。
（三）綜上，本案事證明確，被告犯行洵堪認定，應予依法論科
      。
二、被告受僱於鼎悍活動企劃工作室擔任燈光師之職務，需開車
    來運送燈光器材，業據其供明在卷（見96年3 月28日訊問筆
    錄），因此執行職務時駕駛小貨車乃被告之附隨義務，為從
    事業務之人。核其所為係犯刑法第284條第2項後段之業務過
    失致重傷罪。被告於犯罪未發覺前，主動向處理肇事現場之
    員警自首並接受裁判，有臺北縣政府警察局三重分局道路交
    通事故肇事人自首情形紀錄表1 紙在卷可考，依刑法第62條
    前段自首之規定，減輕其刑。爰審酌被告之生活狀況、品行
    、過失程度、對告訴人所生之危害程度、迄今仍未與告訴人
    達成和解，兼酌被告犯罪後之態度等一切情狀，量處如主文
    所示之宣告刑，並諭知易科罰金之折算標準。又被告本案犯
    行之時間係於96年4 月24日之前，合於中華民國九十六年罪
    犯減刑條例第2 條第1 項第3 款之規定，應減其宣告刑二分
    之一如主文所示，並諭知易科罰金之折算標準。
據上論斷，應依刑事訴訟法第299 條第1 項前段，刑法第284 條
第2項 後段、第62條前段、第41條第1 項前段，刑法施行法第1
條之1， 中華民國九十六年罪犯減刑條例第2 條第1 項第3 款、
第7 條，判決如主文。
本案經檢察官藍海凝到庭執行職務。
中    華    民    國    97    年    1     月    23    日
                    刑事第七庭  法  官  李君豪
以上正本證明與原本無異。
如不服本判決，應於判決送達後10日內敘明上訴理由，向本院提
出上訴狀（應附繕本）。
                                書記官  林文達
中    華    民    國    97    年    1     月    23    日
附錄本案論罪科刑法條全文：
刑法第284條第2項
從事業務之人，因業務上之過失傷害人者，處1 年以下有期徒刑
、拘役或1 千元以下罰金，致重傷者，處3 年以下有期徒刑、拘
役或2 千元以下罰金。


司法院資訊處製作；財團法人民間司法改革基金會備份。
